【裁判字號】    98,易,263
【裁判日期】    980420
【裁判案由】    竊盜
【裁判全文】
臺灣屏東地方法院刑事判決               98年度易字第263號
公  訴  人  臺灣屏東地方法院檢察署檢察官
被      告  丙○○
                    另案於臺灣高雄第二監獄執行中
上列被告因竊盜案件，經檢察官提起公訴（98年度偵字第1561號
），被告於準備程序就被訴事實為有罪之陳述，本院合議庭裁定
由受命法官獨任逕行簡式審判程序，並予判決如下：
    主  文
丙○○竊盜，累犯，處有期徒刑陸月；又竊盜，未遂，累犯，處
有期徒刑肆月。應執行有期徒刑捌月。
    事  實
一、丙○○前於民國87年間因違反麻醉藥品管制條例、偽造文書
    及加重竊盜等案件，經本院以87年度易字第3110號判決及臺
    灣高等法院高雄分院以87度上易字第1329號判決判分別判處
    有期徒刑10月、4 月及2 年，並定應執行有期徒刑3 年2 月
    確定，又於88年間再犯贓物罪經本院以88年度易緝字第16號
    判決判處有期徒刑6 月，並於90年12月31日入監執行，而於
    93 年2月6 日縮短刑期假釋付保護管束出監（指揮書執畢日
    為94年1 月14日）。其於上開假釋期間內之93年間因違反毒
    品危害防制條例、竊盜及贓物等罪，分別經臺灣高等法院高
    雄分院以94年度上易字第333 號判決判處應執行有期徒刑1
    年6 月、94年度上訴字第581 號判決判處應執行有期徒刑1
    年6 月，上開案件經臺灣高等法院高雄分院以96度聲減字第
    680 號裁定減為應執行有期徒刑1 年6 月，嗣又經撤銷上開
    假釋，與所餘之殘刑11月8 日接續執行，嗣於民國96年7 月
    16日執行完畢出監。詎其猶不知悔改，仍基於意圖為自己不
    法所有之犯意，於98年2 月17日17時7 分許，駕乘乘其母親
    所有車牌號碼SB2-362 號輕型機車行經屏東縣九如鄉○○路
    15巷32號善圓宮前，見善圓宮內四下無人有機可趁而進入廟
    內，徒手竊取甲○○所管理之銅製青銅杯16個（價值新臺幣
    1, 800元）得手後隨即離開欲以變賣。復於同日17時35 分
    許，途經屏東縣九如鄉○○路1 巷19-1號處，見乙○○所駕
    駛車牌號碼JP-587號營業大貨車停放路邊未上鎖，竟另基於
    竊盜之犯意，徒手開啟左側車門，進入車內著手竊取乙○○
    所有鐵製鍊條轉盤1 個，適為乙○○當場發現而未遂，嗣警
    方據報前往處理，當場將其逮獲，始查悉上情。
二、案經屏東縣政府警察局里港分局報告臺灣屏東地方法院檢察
    署檢察官偵查起訴。
    理  由
一、本案被告丙○○所犯竊盜等案件，並非法定刑為死刑、無期
    徒刑或最輕本刑3年以上有期徒刑之罪，亦非高等法院管轄
    第一審之案件，而被告於本院準備程序中就被訴事實為有罪
    之陳述，本院合議庭乃裁定由受命法官獨任進行簡式審判程
    序。又簡式審判程序之證據調查，依刑事訴訟法第273條之2
    規定，不受同法第159條第1項審判外陳述排除之限制，再被
    告對於卷內之各項證據，亦不爭執證據能力，故卷內所列之
    各項證據，自得作為證據，先予敘明。
二、上開犯罪事實，業據被告丙○○於警詢（參警卷第4至9頁）
    、偵訊（參偵卷第10至11頁）及本院審理時坦承不諱，核與
    被害人甲○○所指訴之青銅杯遭竊取、乙○○於警詢證述其
    車內之鐵製練條轉盤險遭竊取被害情節大致相符（參警卷第
    10至12頁、第13至15頁），復有扣押筆錄暨扣案物品目錄表
    、扣押物品清單、贓物認領保管單各1份、監視器翻拍照畫
    面2張及現場照片21張（參警卷第16至19頁、第20頁、第39
    頁、第28至38頁）在卷可稽，足見被告上開任意性自白確與
    客觀事實相符，堪予採信。是本件事證業臻明確，被告竊盜
    犯行洵堪認定，應依法論科。
三、核被告丙○○所為係犯刑法第320 條第1 項之竊盜罪及同法
    第320 條第3 項、第1 項之竊盜未遂罪。被告被告打開乙○○所駕駛之上開營業用大貨車之左側門，竊取鐵製鍊條轉盤
    之竊盜犯行，已著手於犯罪行為之實施，惟因被害人乙○○
    發現而未得手，為未遂犯，爰依刑法第25條第2 項規定減輕
    其刑。被告所犯上開竊盜犯行，犯意個別，行為互殊，應予
    分論併罰。又查被告前有如事實欄所示之科刑及執行情形，
    有臺灣屏東地方法院檢察署刑案資料查註紀錄表、臺灣高等
    法院被告前案紀錄表各1 份附卷足憑，其於刑之執行完畢後
    5 年內，故意再犯本件均為有期徒刑之罪，俱為累犯，皆應
    依刑法第47條第1 項加重其刑。爰審酌被告之素行不良且有
    多次竊盜前科，且正值青壯，復體無殘缺，竟不思循正當管
    道賺取錢財謀生，反起意行竊，缺乏對他人財產權需予以尊
    重之觀念，應加非難；惟衡酌被告僅國中畢業教育程度不高
    ，所竊得之物品價值尚非至鉅，並業經發還被害人甲○○，
    犯罪所生具體損害未至深重，且被告犯後始終坦承犯行，犯
    罪後態度尚稱良好等一切情狀，分別量處如主文所示之刑，
    併定其應執行刑，以資懲儆。
據上論斷，應依刑事訴訟法第273 條之1 第1 項、第299 條第1
項前段，刑法第320條第1項、第3項、第25條第2項，第47條第1
項、第51條第5款，判決如主文。
中    華    民    國    98    年    4     月    20    日
                  刑事第三庭    法  官  陳怡先
以上正本證明與原本無異。
如不服本判決應於收受判決後10日內向本院提出上訴書狀，並應
敘述具體理由；其未敘述上訴理由者，應於上訴期間屆滿後20日
內向本院補提理由書（均須按他造當事人之人數附繕本）「切勿
逕送上級法院」。
中    華    民    國    98    年    4     月    20    日
                                書記官  鍾小屏
中華民國刑法第320條（普通竊盜罪、竊佔罪）
意圖為自己或第三人不法之所有，而竊取他人之動產者，為竊盜
罪，處5年以下有期徒刑、拘役或5百元以下罰金。
意圖為自己或第三人不法之利益，而竊佔他人之不動產者，依前
項之規定處斷。
前二項之未遂犯罰之。


司法院資訊處製作；財團法人民間司法改革基金會備份。
